臺灣橋頭地方法院刑事裁定　
111年度聲字第492號
聲明異議人
即  受刑人  蔡玉華


上列聲明異議人即受刑人因違反公職人員選舉罷免法案件，對於
臺灣橋頭地方檢察署檢察官執行之指揮（110年度執字第1498號
）聲明異議，本院裁定如下：
    主  文
聲明異議駁回。
    理  由
一、聲明異議意旨略以：聲明異議人即受刑人（下稱異議人）因
    臺灣橋頭地方法院108年度選訴字第3號判決，經臺灣高等法
    院高雄分院109年度選上訴字第1號判決判處有期徒刑3年2月
    確定，案經再審、非常上訴等救濟未獲平反、維持原判。異
    議人於民國111年4月19日聲請暫緩執行2個月，檢察官認無
    停止執行之原因而未准許，雖並無指揮不當，但本人仍有暫
    緩執行2個月之必要，為此聲明異議。司法對人民特別救濟
    程序，主要目的是為糾正裁判錯誤、平反冤獄、統一法律見
    解之用，聲請人自信並無不法，歷經多次救濟未能平反。無
    經濟能力、無委請律師，是失敗之原因，將檢討改進。本人
    之罪並無被害人，無影響社會風氣，無立即執行之必要，何
    時執行無損國家法律之尊嚴。退步言之，若本人不斷為冤屈
    而訴，一旦勝訴恐有造成冤獄賠償問題，為此懇請准予聲明
    異議等語。
二、按受刑人以檢察官執行之指揮為不當者，得向諭知該裁判之
    法院聲明異議，刑事訴訟法第484條定有明文。所謂「諭知
    該裁判之法院」，乃指對被告之有罪判決，於主文內實際宣
    示其主刑、從刑之裁判之法院而言。是對於刑之執行得聲明
    異議之事由，僅限於「檢察官執行之指揮為不當」者，而此
    所稱「檢察官執行之指揮不當」，應指檢察官有積極執行指
    揮之違法及其執行方法有不當等情形（最高法院102年度台
    抗字第1041號裁定意旨參照）。且刑罰執行，由檢察官依指
    揮書附具之裁判書為之，刑事訴訟法第457條第1項、第458
    條規定至明。而判決、裁定確定後即生效力，檢察官如依確
    定判決、裁定內容指揮執行，自難指檢察官執行之指揮為違
    法或其執行方法不當（最高法院110年度台抗字第1229號裁
    定參照）。
三、經查：
　　㈠異議人因違反公職人員選舉罷免法案件，經本院於108年9
      月26日以108年度選訴字第3號判決判處有期徒刑3年2月，
      臺灣高等法院高雄分院於109年9月1日以109年度選上訴字
      第1號上訴駁回，嗣經最高法院於110年3月12日以110年度
      台上字第1058號判決駁回上訴而確定。異議人就上開案件
      所為再審之聲請，業據臺灣高等法院高雄分院於111年1月
      7日以110年度聲再字第121號裁定駁回，並經最高法院於1
      11年3月2日以111年度台抗字第264號駁回抗告而確定。臺
      灣橋頭地方檢察署檢察官傳喚異議人於111年5月4日到案
      執行，異議人於同年4月20日聲請延期執行，經臺灣橋頭
      地方檢察署檢察官於111年4月26日以橋檢信峨111執聲他3
      42字第1119016520號函駁回其聲請，異議人又於同年5月4
      日聲請暫緩執行，經臺灣橋頭地方檢察署檢察官於111年5
      月9日以橋檢信峨111執聲他400字第1119018324號函駁回
      其聲請，異議人於111年5月4日無故未到，於111年5月16
      日經拘提到案，並由檢察官簽發執行指揮書等節，有臺灣
      高等法院被告前案紀錄表1 份在卷可稽，並經本院調閱臺
      灣橋頭地方法院檢察署110年執字第1498號執行卷宗(含11
      0年執聲他字第342、400號聲請暫緩執行卷)核閱無訛。本
      件檢察官既已否准受刑人暫緩執行之聲請，並諭令受刑人
      應報到執行時間，依上開說明，應認檢察官已有積極執行
      指揮之行為，受刑人依刑事訴訟法第484條規定，以檢察
      官執行之指揮為不當，向本院聲明異議，程序上尚無不合
      ，先予敘明。
　　㈡按刑事訴訟法第467 條規定：「受徒刑或拘役之諭知而有
      左列情形之一者，依檢察官之指揮，於其痊癒或該事故消
      滅前，停止執行：一、心神喪失者。二、懷胎五月以上者
      。三、生產未滿二月者。四、現罹疾病，恐因執行而不能
      保其生命者。」換言之，受刑人應於判決確定後執行，而
      受徒刑或拘役宣告之受刑人若無刑事訴訟法第467條所規
      定該等情形，即無上述法定應停止執行之理由。本件異議
      人既未主張其有何刑事訴訟法第467條所列各款應停止執
      行之事由，自無停止執行之必要。
　　㈢至異議人敘及其聲請再審、非常上訴云云，然在未經撤銷
      原確定判決前，並無停止刑罰執行之效力。更遑論其自承
      前開聲請均遭駁回，臺灣橋頭地方檢察署檢察官依確定判
      決通知異議人為指揮執行，於法並無不合。
四、綜上所述，本件執行檢察官函覆駁回異議人所提出暫緩執行
    之聲請，並依指揮書附具之確定裁判書繼續指揮刑罰之執行
    ，經核並無違反法律之規定。異議人以檢察官否准其暫緩執
    行之聲請之指揮為違法或其執行方法不當，於法尚屬無據。
    從而，本件聲明異議意旨為無理由，應予駁回。　
據上論結，應依刑事訴訟法第486條、第220條，裁定如主文。　
中　　華　　民　　國　　111 　年　　6 　　月　　28　　日
                  刑事第一庭    法　官  王奕華
以上正本證明與原本無異。
如不服本裁定，應於送達後5日內，向本院提出抗告狀。
中　　華　　民　　國　　111 　年　　6 　　月　　28　　日
                                書記官  董明惠